【裁判字號】    98,上易,730
【裁判日期】    980527
【裁判案由】    竊佔
【裁判全文】
臺灣高等法院刑事判決                 98年度上易字第730號
上  訴  人  臺灣桃園地方法院檢察署檢察官
被      告  乙○○（原名黃松貞）
                    國民
被      告  丙○○
                    國民
上列上訴人因被告等竊佔案件，不服臺灣桃園地方法院97年度審
易字第87號，中華民國98年1月16日第一審判決（起訴案號：臺
灣桃園地方法院檢察署96年度調偵字第90號），提起上訴，本院
判決如下：
    主  文
上訴駁回。
    理  由
一、本案經本院審理結果，認第一審判決以被告2人竊佔犯行之
    追訴權業因時效完成而消滅，而諭知免訴之判決，經核並無
    違誤，應予維持，並引用第一審判決書記載之理由（如附件
    ）。
二、檢察官上訴意旨略以：證人即搭蓋系爭鐵皮屋之鐵工甲○○
    於偵查中雖僅概稱：施工期間係於民國85年間等語，然遍查
    全卷並無該證人就此部分施工之確切時間已不復記憶之情事
    ，而證人甲○○在系爭土地上搭蓋系爭鐵皮屋之時間，事涉
    本件共同竊佔之行為暨其追訴權究於何時完成，原審竟未再
    傳訊該名證人資釐清，即逕認被告2人共同竊佔行為之成立
    時點係在85年8月22日以前，並據以認定該犯行之追訴權時
    效業因時效完成而消滅，自非允洽。爰請求將原判決撤銷，
    更為適當合法之判決云云。
三、經查：證人即搭蓋系爭鐵皮屋之鐵工甲○○到庭證稱：系爭
    鐵皮屋是85年左右，被告乙○○的先生叫伊在空地上搭蓋的
    。伊因為搬離工廠很多資料已經找不到了，伊未留存估價單
    ，伊依照他開麵店的時間，及詢問伊朋友，推敲可能是85年
    搭蓋的，但伊不能確定搭蓋時間，84、85、86、87年都有可
    能。伊記得搭蓋時是在夏天，幾月忘記了，只記得那時天氣
    很熱，要買飲料給工人喝，時間有無過中秋，伊不敢確定等
    語（見本院卷第64頁）。準此，本件自難憑證人甲○○上述
    不明確之證言遽認被告2人竊佔犯行係成立於85年8月22日以
    前。此外，復查無其他積極證據足資證明被告2人竊佔犯行
    係成立於85年8月22日以前。原審認被告2人之竊佔犯行之追
    訴權業因時效完成而消滅，對被告2人諭知免訴之判決，核
    無違誤。檢察官上訴指摘原判決不當，請求撤銷改判，難認
    有理，應予駁回。
四、被告丙○○經合法傳喚，無正當理由不到庭，爰不待其陳述
    ，逕行判決。
據上論斷，應依刑事訴訟法第371條、第368條、第373條，判決
如主文。
本案經檢察官吳春麗到庭執行職務。
中    華    民    國    98    年    5     月    27    日
                  刑事第七庭  審判長法  官  陳晴教
                                    法  官  游紅桃
                                    法  官  楊智勝
以上正本證明與原本無異。
不得上訴。
                                    書記官  林桂玉
中    華    民    國    98    年    6     月    1     日


司法院資訊處製作；財團法人民間司法改革基金會備份。
